Inventaris van het archief van het Centraal Orgaan Samenwerkende Organisaties op het terrein van de Bejaardenzorg / Centraal Orgaan Samenwerkende Bonden van Ouderen in Nederland, 1954-1991
Nationaal Archief, Den Haag
- Publicaties
  - Stukken betreffende de plannen tot publicatie van een nieuw ouderenblad met katerns voor de ouderenbonden en COSBO, 1978-1981; 376; 1 omslag
  - Stukken betreffende de totstandkoming van de publicatie "Hoezo te oud?", 1984; 377-381; 5 omslagen
    - De originele bijdragen aan het boek., 377
    - Bestanddeel 2, 378
    - Bestanddeel 3, 379
    - Bestanddeel 4, 380
    - Bestanddeel 5, 381
  - Stukken betreffende de totstandkoming van het boekje in de AO-reeks: "Ouderenbonden doen mee", 1985; 382; 1 omslag
  - Stukken betreffende de totstandkoming van de brochure "Lokaal Ouderenbeleid in samenwerking met de Vereniging van Nederlandse Gemeenten, 1989-1991; 383; 1 omslag
- Documentatie
  - Tijdschriften- en kranteartikelen betreffende het COSO/COSBO, en Brochures van het COSO/COSBO, zonder data., 1954-1980 en z.d.; 384; 1 omslag
  - Brochures van het COSO/COSBO, z.d.; 385; 1 omslag
  - Documentatie betreffende de ANBO, 1978; 386; 1 omslag
    Statuten, brochures, pamfletten, geschiedkundige aantekeningen.
  - Documentatie betreffende de Unie KBO, 1952, 1972, 1979-1983; 387; 1 omslag
    Beleidsnota, organogrammen, geschiedkundige aantekeningen.
  - Documentatie betreffende de PCOB, 1977-1982; 388; 1 omslag
    Statutenwijziging, 1979, brochures.
  - Toespraken gehouden door vertegenwoordigers van het COSO/COSBO bij diverse gelegenheden, 1964-1989; 389; 1 omslag
  - Uitgewerkte tekst van een interview met Stan Verdult en Hans de Nie door Jan van Vlodrop ten behoeve van publicatie in het blad .., 1978; 390; 1 stuk
  - Stukken afkomstig van de commissie welzijnsplanning van DE ANBO, PCOB en Unie KBO, 1981; 391-392; 2 omslagen
    - 1981-januari 1983, 391
    - maart 1983-september 1984, 392
  - Gedeponeerd archief van de Nederlandse Federatie voor Bejaardenbeleid (NFB), 1973-1986; 393-404
    - Diverse stukken betreffende de NFB, 1973-1977, 393; 1 doos
    - Algemeen Bestuur van de NFB, 1976, 394; 1 omslag.
    - Algemeen Bestuur van de NFB, 1977, 395; 1 omslag
    - Algemeen Bestuur van de NFB, 1978, 396; 2 omslagen
    - Algemeen Bestuur van de NFB, 1979, 397; 1 omslag
    - Algemeen Bestuur van de NFB, 1980, 398; 1 omslag
    - Algemeen Bestuur van de NFB, 1981, 399; 1 omslag
    - Dagelijks Bestuur, Stichtingsraad en Algemeen Bestuur van de NFB, 1981-1982, 400; 1 klapper
    - Dagelijks Bestuur van de NFB, 1982, 401; 1 omslag
    - Dagelijks Bestuur van de NFB, 1982-1983, 402; 1 omslag
    - Stichtingsraad van de NFB, 1983-1984, 403; 1 omslag
    - Stichtingsraad van de NFB, 1985-1986, 404; 1 omslag